【裁判字號】    90,交聲,511
【裁判日期】    901228
【裁判案由】    違反道路交通管理處罰條例聲明異議
【裁判全文】
臺灣士林地方法院交通事件裁定                      九十年度交聲字第五一一號
    原處分機關  台北市交通事件裁決所
    異  議  人  甲○○
    即受處分人
右列受處分人因違反道路交通管理處罰條例案件，對於台北市交通事件裁決所九十年
八月一日所為之處分（原處分案號：北市裁三字第駕裁二二—ＡＭ0000000號
），聲明異議，本院裁定如左：
    主  文
異議駁回。
    理  由
一、按道路交通管理處罰條例（下稱該條例）第八十七條第一項規定：受處分人，不
    服第八條主管機關所為之處罰，得於接到裁決書之翌日起二十日內，向管轄地方
    法院聲明異議。而違反該條例第十二條至第六十八條之行為係由公路主管機關處
    罰，該條例第八條第一項第一款定有明文。又汽車駕駛人，爭道行駛有機器腳踏
    車，不在規定車道行駛之情形，處新台幣六百元以上一千八百元以下罰鍰，併記
    違規點數一點，該條例第四十五條第十三款、第六十三條第一項第一款定有明文
    。
二、原處分意旨略以：異議人即受處分人甲○○於民國九十年四月三十日騎乘車號Ａ
    ＩＱ—四五七號機車，行駛在台北市○○○路○段禁行機車車道上，因依該條例
    第四十五條第十三款、第六十三條第一項第一款規定，裁處罰鍰新台幣六百元，
    併記違規點數一點。聲明異議意旨則以：異議人即受處分人甲○○途經台北市○
    ○○路、民權東路口，時正有小型工程，占用部分路面，同時該路段經常有車輛
    於紅燈時由林森北路違規右轉或直行車輛靠邊停車，造成其他車輛通行問題，據
    此聲明異議云云。
三、本件異議人即受處分人甲○○於九十年七月十六日對於台北市政府警察局中山分
    局舉發其於民國九十年四月三十日騎乘車號ＡＩＱ—四五七號機車，行駛於台北
    市○○○路○段禁行機車車道上之違規行為聲明異議，然違反該條例第五十六條
    之處罰機關係公路主管機關即台北市交通事件裁決所，而台北市交通事件裁決所
    於九十年七月十六日異議人即受處分人甲○○聲明異議時，尚未依法逕行掣開裁
    決書，則異議人在裁決書尚未掣開前，即逕向本院聲明異議，其異議自無所附麗
    ，於法不合，應予駁回。嗣台北市交通事件裁決所於九十年八月一日依受處分人
    即異議人前開違規事實，開立北市裁三字第駕裁字第二二─ＡＭ0000000
    號裁決書，縱認異議人前開不合法律上之程式業經補正，然其確實有於九十年四
    月三十日騎乘車號ＡＩＱ—四五七號機車行駛在台北市○○○路○段禁行機車道
    之事實，有舉發照片一件在卷可稽，且該採證路段共劃設有三線車道，左側為公
    車專用道，中間為快車道（禁行機車道），右側為慢車道，採證時段該路段外側
    車道並無工程施工等情，亦有台北市政府警察局中山分局九十年十一月一日北市
    警中分交字第九０六五四一一四００號函一件在卷可稽。異議人辯稱當時路段有
    小型工程施工占用路面云云即不可採。原處分機關據以援引上開規定，裁處罰鍰
    新台幣六百元，併記違規點數一點，並無不當。本件異議為無理由，應予駁回。
三、據上論斷，應依道路交通案件處理辦法第十九條，裁定如主文。
中    華    民    國    九    十    年    十    二    月  二  十  八    日
                                  臺灣士林地方法院交通法庭
                                          法  官


司法院資訊處製作；財團法人民間司法改革基金會備份。
